臺灣雲林地方法院刑事簡式判決
　　公　訴　人　臺灣雲林地方法院檢察署檢察官
　　被　　　告　丙○○
右列被告因過失致死等案件，經檢察官提起公訴（九十三年度偵字第四三八六０號、
第四四四四號），本院合議庭裁定改以簡式審判程序判決如左：
    主  文
丙○○服用酒類，不能安全駕駛動力交通工具而駕駛，處有期徒刑肆月；又因過失致
人於死，處有期徒刑柒月。應執行有期徒刑拾月。
    事  實
一、丙○○為汽車駕駛人，於民國九十三年十月十六日二十三時許起，在雲林縣虎尾
    鎮美樂迪ＫＴＶ店內服用酒類，其酒精濃度測定值已達０．八三五毫克酒醉下，
    不能安全駕駛，仍駕駛車牌號碼七Ｇ─九六七八號自用小客車，搭載友人陳裕昇
    ，並在時速限速四十公里以下路段，超速以時速約六、七十公里速度，沿雲林縣
    虎尾鎮○○路由西往東方向行駛，於十七日五時五十分許，行經該路五十六之六
    號前，本應注意駕駛人駕駛汽車，行車速度，依標誌或標線之規定，無標誌或標
    線者，在市區道路，時速不得超過五０公里，在郊外道路時速不得超過六０公里
    ，但在未劃設車道線或行車分向線之道路，市區時速不得超過三０公里，郊外時
    速不得超過四０公里，不得超速行駛、行經彎道，應減速慢行，作隨時停車之準
    備、汽車行駛時，駕駛人應注意車前狀況，並隨時採取必要之安全措施、酒後其
    吐氣所含酒精成份超過每公升０．二五毫克以上者，不得駕車，以避免危險之發
    生，而依當時情況天候晴、有晨光、路面狀態乾燥、無缺陷、無障礙物、視距良
    好，尚非不能注意，竟能注意而疏未注意而超速、未減速慢行、未注意車前狀況
    、酒醉，以致衝撞該處右側路旁房屋及電線桿，使車內乘客陳裕昇受有頭面頸部
    擦挫傷、胸部多處挫裂傷、右手部擦傷、右下腿多處擦傷、肋骨骨折，經送醫急
    救後．仍因出血性休克不治死亡。
二、案經雲林縣警察局虎尾分局移送臺灣雲林地方法院檢察署檢察官相驗後偵查起訴
    ，嗣由本院合議庭裁定進行簡式審判程序審理。
    理  由
一、本件被告丙○○所犯為死刑、無期徒刑、最輕本刑為三年以上有期徒刑以外之罪
    ，被告於準備程序中就被訴事實為有罪之陳述，經法官告知簡式審判程序之旨，
    並聽取公訴人、被告之意見後，合議庭認為適宜，依刑事訴訟法第二百七十三條
    之一第一項規定，裁定進行簡式審判程序，先此敘明。
二、右揭事實，業據被告丙○○坦承不諱，而告訴人甲○○於警訊時亦指述：其子即
    被害人陳裕昇於九十三年十月十七日五時五十分許，在雲林縣虎尾鎮○○路五十
    六之六號前，發生交通事故經送醫急救後不治死亡等語，此外另有雲林縣警察局
    所製道路交通事故調查報告表、道路交通事故現場圖各一紙及現場肇事照片十四
    幀在卷可佐。而被告服用酒類，酒精濃度測定值已達０．八三五毫克，有其酒精
    測定紀錄表一紙在卷可稽，顯已不能安全駕駛。是被告上開自白與事實相符。按
    駕駛人駕駛汽車，行車速度，依標誌或標線之規定，無標誌或標線者，在市區道
    路，時速不得超過五０公里，在郊外道路時速不得超過六０公里，但在未劃設車
    道線或行車分向線之道路，市區時速不得超過三０公里，郊外時速不得超過四０
    公里，不得超速行駛；行經彎道，應減速慢行，作隨時停車之準備；汽車行駛時
    ，駕駛人應注意車前狀況，並隨時採取必要之安全措施；酒後其吐氣所含酒精成
    份超過每公升０．二五毫克以上者，不得駕車，道路交通安全規則第九十三條第
    一項第一款、第三款、第九十四條第三項、第一百十四條第二款分別定有明文。
    被告既駕駛汽車曾考領有駕駛執照，上述規則為其應注意並能注意之事項，且本
    件肇事路段，依當時情況天候晴、有晨光、路面狀態乾燥、無缺陷、無障礙物、
    視距良好，尚非不能注意，且為限速時速四十公里以下之路段，有道路交通事故
    調查表一紙註記明確，被告疏未注意上開規定，以致肇事，顯有過失。而被害人
    確因本件車禍受有頭面頸部擦挫傷、胸部多處挫裂傷、右手部擦傷、右下腿多處
    擦傷、肋骨骨折，經送醫急救後．仍因出血性休克不治死亡，亦經臺灣雲林地方
    法院檢察署檢察官督同檢驗員相驗屬實，製有驗斷書、相驗屍體證明書、勘驗筆
    錄各一紙附卷可稽，足見被告之過失行為與被害人死亡間有相當因果關係。本件
    事證明確，被告犯行，均可以認定，應依法論罪科刑。
三、核被告丙○○所為，係犯刑法第一百八十五條之三之服用酒類，不能安全駕駛動
    力交通工具而駕駛罪、第二百七十六條第一項之過失致死罪。其所犯上開二罪之
    間，犯意各別，行為互殊，應予分論併罰。被告係汽車駕駛人，因酒醉駕車肇事
    ，因而致人死亡，依法應負刑事責任，爰依道路交通管理處罰條例第八十六條第
    一項規定，就其過失致死罪部分加重其刑。爰審酌被告違規駕車肇事、過失程度
    、致被害人死亡、與被害人家屬未達成民事和解及犯罪後坦認之態度等一切情狀
    ，各量處如主文所示之刑，併定其應執行刑。
據上論斷，應依刑事訴訟法第二百七十三條之一第一項、第二百九十九條第一項前段
，刑法第一百八十五條之三、第二百七十六條第一項、第五十一條第五款，道路交通
管理處罰條例第八十六條第一項，罰金罰鍰提高標準條例第一條前段，判決如主文。
本案經檢察官乙○○到庭執行職務。
中      華      民      國      九十四    年    一      月      三十一 日
                                臺灣雲林地方法院交通法庭
                                    法  官  吳  福  森
右正本證明與原本無異。
如不服本判決，應於判決送達後十日內向本院提出上訴狀（應附繕本）。「切勿逕送
上級法院」。
告訴人或被害人對於判決如有不服具備理由請求檢察官上訴者，其上訴期間之計算係
以檢察官收受判決正本之日期為準。
                                   書記官  陳  姵  君
中      華      民      國      九十四    年    一      月      三十一 日
附錄本案論罪科刑法條：
刑法第一百八十五條之三：
服用毒品、麻醉藥品、酒類或其他相類之物，不能安全駕駛動力交通工具而駕駛者，
處一年以下有期徒刑、拘役或三萬元以下罰金。
刑法第二百七十六條第一項：
因過失致人於死者，處二年以下有期徒刑、拘役或二千元以下罰金。
